---
title: "Raport"
output: pdf_document
---

```{r setup, include=FALSE}
knitr::opts_chunk$set(echo = TRUE)
```

**TODO:** Chestia asta o sa trebuiasca scrisa cat de cat formal banuiesc

## Procesare dataset
Dataset-ul initial contine 10 milioane de maini din jocuri de poker in format text. Pentru convenienta am transformat toate fisierele in format `feather` aplicand urmatorii pasi:

* `decompress.py` contine codul pentru dezarhivarea fisierelor
* `parse.py` contine codul pentru transformarea din text in CSV
* Creem structura directorului de iesire
```bash
find parsed_data -type d > dirs.txt
sed -i 's/parsed_data/dataframes/g' dirs.txt
xargs mkdir -p < dirs.txt
rm -f dirs.txt
```
* Pentru transformarea din CSV in Feather am utilizat urmatorul cod R:
```{r eval=FALSE}
library(pbapply)
library(parallel)
library(feather)

convert_csv_to_feather = function (path) {
  # output dir must exist!
  # it is assumed that they have the same structure
  INPUT_DIR_NAME  = "parsed_data"
  OUTPUT_DIR_NAME = "dataframes"
  
  csvs = list.files(path, pattern = "*.csv", 
                     recursive = TRUE, full.names = TRUE)
  
  cl = makeForkCluster(nnodes = 12)
  pblapply(csvs, function(name) {
    df = read.csv(name)
    
    outname = gsub(INPUT_DIR_NAME, OUTPUT_DIR_NAME, name)
    outname = gsub("\\.csv", ".feather", outname)
    write_feather(df, outname)
  }, cl = cl)
}

convert_csv_to_feather("./parsed_data")
```

## Repartitie castiguri (draft)

```{r eval=FALSE}
library(pbapply)
library(parallel)
library(feather)

# Creeaza un pool de 12 procese
cl = makeForkCluster(nnodes = 12)

# Lista cu toate pdb-urile
frames = list.files("../dataframes", pattern = "pdb.*.feather",
                    full.names = TRUE, recursive = TRUE)

# apply paralel cu progress bar
# ruleaza pe pool-ul declarat mai sus
datas = pblapply(frames, function(frame) {
  # incarca un feather, doar o parte din coloane
  df = read_feather(frame, 
          columns = c("p_name", "p_bankroll", "p_pot_sz", "win"))
}, cl = cl)

# facem merge la toate dataset-urile incarcate
# (asta ar trebui salvat separat probabil, ca sa
# nu reincarci de fiecare data)
data = do.call(rbind, datas)
```